# 请教陈版主，关于是否可以预提费用的问题

提问人：maxiaoy 时间：2012-02-21 22:23:59
请教陈版主，企业于 2011 年签订了一份设施维护的合同，截至 2011 年 12 月 31 日，尚未支付合同款项，维护设施的工程也尚未竣工，将此项设施维护的合同金额预提计入 2011 年的费用是否合理呢？谢谢！！

回答人：chenyiwei
个人理解：可采用与承包商确认该项设施维护收入相对应的会计处理方法。即，如果该承包商可以按照完工百分比法确认设施维护收入，则本企业作为业主方，也应按完工进度逐期确认相关的费用和应付款项。

提问人：nikan 时间：2012-02-22 09:15:41
回复 chenyiwei 的帖子
这个可能不一定吧。
如果施工方按照双方认可的工程节点来确认完工百分比，由于施工进度是由业主认可的，这种情况下，双方确认资产、负债、收入、费用应当是一致的 如果施工方是按照已发生成本占总成本的比例来确认完工百分比，施工方依据确认的收入、资产均未得到业主方认可，这种情况下，双方确认资产、负债、收入、费用是一致的

回答人：chenyiwei
尽管此时尚未得到业主认可，但此时对业主而言已经形成了一项付款的推定义务，除非无法合理确定承包方的完工进度。所以我理解在有充分信息的情况下，双方的确认和计量还应当是一致和对应的。